臺灣臺北地方法院刑事判決　　　　　　　　96年度訴字第95號
公　訴　人　臺灣臺北地方法院檢察署檢察官
被　　　告　甲○○
上列被告因違反毒品危害防制條例案件，經檢察官提起公訴（九
十五年度毒偵字第三二一六號），本院判決如下：
    主    文
甲○○施用第一級毒品，累犯，處有期徒刑捌月。
    犯罪事實
一、甲○○於民國八十七年間因施用毒品案件，經本院以八十七
    年度毒聲字第七八二號裁定送勒戒處所觀察、勒戒後，因無
    繼續施用毒品之傾向，於八十七年九月八日出所，並經臺灣
    臺北地方檢察署檢察官以八十七年度偵字第一七三七二號為
    不起訴處分確定。復於九十年間因施用毒品案件，經本院以
    九十年度毒聲字第二一○七號裁定送勒戒處所觀察、勒戒後
    ，認有繼續施用傾向，而由本院以九十一年度毒聲字第九六
    二號裁定送戒治處所施以強制戒治一年，嗣因經評估認無繼
    續強制戒治之必要，經本院以九十一年度毒聲字第五四號裁
    定停止戒治，所餘戒治期間交付保護管束，而於九十二年一
    月二十二日因停止戒治出所，嗣經本院以九十二年度毒聲字
    第九○九號裁定撤銷停止戒治，於九十二年十月二十四日入
    臺北戒治所施以強制戒治，於九十三年一月九日因法律修正
    釋放出所，刑案部分經本院以九十一年度訴字第七九○號判
    決判處有期徒刑八月、四月，應執行有期徒刑一年確定，於
    九十三年十二月二十七日因縮短刑期執行完畢。又於九十二
    年間因違反動產擔保交易法案件，經本院以九十五年度簡字
    第四二二號判決判處有期徒刑三月確定，甫於九十五年六月
    八日易科罰金執行完畢。詎猶不知悔改，明知海洛因為毒品
    危害防制條例第二條第二項第一款所定之第一級毒品，不得
    持有及施用，竟基於施用第一級毒品海洛因之犯意，於九十
    五年十月中旬某日時，在臺北縣中和市○○○路九六號三樓
    其弟林新財居所內，以將海洛因摻入香菸內點火燒烤吸食之
    方式，施用第一級毒品海洛因一次。嗣於九十五年十月十八
    日深夜零時許，在上址為警查獲，並扣得吸食器一組、電子
    磅秤一臺、殘渣袋一個、分裝袋二百十七個及拉鍊包一包。
二、案經臺北縣政府警察局蘆洲分局報請臺灣板橋地方法院檢察
    署檢察官呈請臺灣高等法院檢察署檢察長令轉臺灣臺北地方
    法院檢察署檢察官偵查起訴。
    理  由
一、上開事實，業據被告甲○○於本院審理時坦承不諱，而被告
    於九十五年十月十八日為警查獲當時所採之尿液，經送臺灣
    檢驗科技股份有限公司以酵素免疫分析法（ＥＩＡ）初步檢
    驗，再以氣相層析質譜儀法（ＧＣ／ＭＳ）確認檢驗結果，
    呈鴉片類陽性反應，此有臺灣檢驗科技股份有限公司九十五
    年十一月三日濫用藥物尿液檢驗報告一份在卷可稽，被告任
    意性自白與事實相符，應堪採信。再被告於八十七年間因施
    用毒品案件，經本院以八十七年度毒聲字第七八二號裁定送
    勒戒處所觀察、勒戒後，因無繼續施用毒品之傾向，於八十
    七年九月八日出所，並經臺灣臺北地方檢察署檢察官以八十
    七年度偵字第一七三七二號為不起訴處分確定。復於九十年
    間因施用毒品案件，經本院以九十年度毒聲字第二一○七號
    裁定送勒戒處所觀察、勒戒後，認有繼續施用傾向，而由本
    院以九十一年度毒聲字第九六二號裁定送戒治處所施以強制
    戒治一年，嗣因經評估認無繼續強制戒治之必要，經本院以
    九十一年度毒聲字第五四號裁定停止戒治，所餘戒治期間交
    付保護管束，而於九十二年一月二十二日因停止戒治出所，
    嗣經本院以九十二年度毒聲字第九○九號裁定撤銷停止戒治
    ，於九十二年十月二十四日入臺北戒治所施以強制戒治，於
    九十三年一月九日因法律修正釋放出所等情，有臺灣高等法
    院被告前案紀錄表一份在卷可按，足認被告於觀察勒戒及強
    制戒治執行完畢釋放後，五年內有陸續再施用毒品。綜上所
    述，本件事證明確，被告犯行堪以認定，應依法論科。
二、按海洛因係屬毒品危害防制條例第二條第二項第一款所規定
    之第一級毒品，不得施用。核被告所為，係違反毒品危害防
    制條例第十條第一項之施用第一級毒品海洛因罪。查被告於
    九十年間因施用毒品案件，經本院以九十一年度訴字第七九
    ○號判決判處有期徒刑八月、四月，應執行有期徒刑一年確
    定，於九十三年十二月二十七日因縮短刑期執行完畢；復於
    九十二年間因違反動產擔保交易法案件，經本院以九十五年
    度簡字第四二二號判決判處有期徒刑三月確定，甫於九十五
    年六月八日易科罰金執行完畢，有臺灣高等法院被告前案紀
    錄表一份在卷可按，其受有期徒刑之執行完畢，五年以內故
    意再犯上開有期徒刑以上之罪，為累犯，應依刑法第四十七
    條第一項規定，加重本刑至二分之一。爰審酌被告前於強制
    戒治處所施以強制戒治後，未把握自新機會，又再次施用足
    以導致人體機能發生依賴性、成癮性及抗藥性等障礙之第一
    級毒品海洛因，對個人身心戕害甚鉅，兼衡其犯罪之動機、
    目的、手段、方法、品行、智識程度及犯後態度等一切情狀
    ，量處如主文所示之刑。至於扣案之吸食器一組、電子磅秤
    一臺、殘渣袋一個、分裝袋二百十七個及拉鍊包一包，被告
    否認為其所有，業據被告陳明在卷，爰不併為沒收之諭知。
三、退回併辦部分（臺灣板橋地方法院檢察署九十六年度毒偵字
    第二二○號）：
（一）併辦意旨另以：被告基於施用第一級毒品海洛因之犯意，
      於九十五年十二月二十三日，在臺北縣中和市○○○路九
      六號三樓內，施用第一級毒品海洛因，因認被告涉嫌違反
      毒品危害防制條例第十條第一項之施用第一級毒品罪嫌，
      且與上開被告施用第一級毒品犯行，為連續犯之裁判上一
      罪關係，為同一案件，移送本院併案審理等語。
（二）按施用毒品罪，在修正刑法於九十五年七月一日施行前，
      無論實務與理論，一向認為施用完畢，其犯罪即屬成立，
      基於概括犯意，多次施用同級毒品，認係成立連續犯，從
      無依接續犯或常習犯、集合犯所謂包括一罪論處之例，則
      九十五年七月一日起刑法連續犯規定刪除後，多次施用同
      級毒品，自應併合處罰，最高法院九十六年度臺上字第一
      一九五號著有判決意旨可供參考。
（三）經查：刑法於九十四年二月二日業經修正總統公布，並於
      九十五年七月一日施行，其中第五十六條連續犯之規定業
      經刪除，本件檢察官移送併辦被告於九十五年十二月二十
      三日，在臺北縣中和市○○○路九六號三樓內，施用第一
      級毒品海洛因，其犯罪時間係於九十五年七月一日之後，
      無從適用修正前刑法第五十六條連續犯規定論以一罪，揆
      諸前揭說明，應論以數罪併罰，非為起訴效力所及，本院
      無從併辦審理，爰退由檢察官另為適法之處理。
據上論斷，應依刑事訴訟法第二百九十九條第一項前段，毒品危
害防制條例第十條第一項，刑法第十一條前段、第四十七條第一
項，判決如主文。
本件經檢察官陳清茂到庭執行職務
中　　華　　民　　國　九十六　年　  四  　月　二十七  日
                   臺灣臺北地方法院刑事第二庭
                       審判長法  官  沈君玲
                             法  官  蘇嘉豐
                             法  官  雷淑雯
上正本證明與原本無異。
如不服本判決，應於判決送達後十日內，向本院提出上訴狀。
中　　華　　民　　國　九十六　年　  四  　月　二十七  日
                             書記官  陳弘文
附錄：本案論罪科刑法條全文
毒品危害防制條例第十條第一項：
施用第一級毒品者，處六月以上五年以下有期徒刑。
